【裁判字號】    92,易,964
【裁判日期】    920424
【裁判案由】    詐欺
【裁判全文】
臺灣臺中地方法院刑事判決                          九十二年度易字第九六四號
    公  訴  人  臺灣臺中地方法院檢察署檢察官
    被      告  乙○○
右列被告因詐欺案件，經檢察官提起公訴（九十二年度偵緝字第一０號），本院判決
如左：
    主  文
乙○○連續意圖為自己不法之所有，以詐術使人將本人之物交付，處有期徒刑捌月。
    事  實
一、乙○○明知無支付清償能力，竟基於意圖為自己不法所有之概括犯意，自民國九
    十年十月二十六日起至九十一年二月二十一日止，連續向位於臺中縣太平市○○
    路八十七巷二號之「上成電器股份有限公司」（以下簡稱為上成公司）負責人甲
    ○○佯稱將以月結並開立兩個月後兌現支票之方式訂購ＤＶＤ、ＶＣＤ及喇叭等
    家電用品，致甲○○陷於錯誤，陸續多次將上成公司所有之ＶＣＤ六百台、ＤＶ
    Ｄ二百八十台、ＭＤＶ２０００（點歌機）二十台、一０六八（喇叭）五組、一
    八０一（擴大器）十四台、九八（點歌機）二十台、五二一（電腦點歌機）五台
    、二六八（喇叭）二組、二００六（無線麥克風）十組、一０二八（喇叭）六組
    等家電用品，送至乙○○所指定位於臺中縣龍井鄉○○○路五四七號處，累計貨
    款金額達新台幣（下同）一百九十八萬零八百元（起訴書誤載為二百二十六萬餘
    元）。詎乙○○所簽發交付之付款人為安泰商業銀行沙鹿分行之支票十四紙屆期
    後，經提示均因存款不足，而遭拒絕付款，再經甲○○前往前開送貨地點查詢，
    發覺乙○○已逃逸無蹤，至此始知受騙。
二、案經甲○○訴由臺灣臺中地方法院檢察署檢察官偵查起訴。
    理  由
一、訊據被告乙○○對其於前開時、地向上成公司負責人甲○○以前開方式購入上成
    公司前開家電用品，及其所簽發前開支票均因存款不足而遭拒絕付款等事實均坦
    承不諱，惟矢口否認有何詐欺取財之犯行，並辯稱：其因遭跳票拖累，而無法還
    錢，並無詐欺意圖云云。惟查前揭事實，業據被告乙○○為前開部分之自白，並
    經證人甲○○證述明確，復有送貨單、安泰商業銀行沙鹿分行支票及其退票理由
    單等在卷可稽。且被告於安泰商業銀行沙鹿分行所設000000000000
    號帳戶，係於八十八年九月十日開戶，迄至八十九年十二月五日止，僅有餘額六
    百四十二元，並自該日起即未再有任何資金往來或交易紀錄，而其間之存款餘額
    最高達四十餘萬元，但同日即支出剩四百四十二元，其餘存提款出入情形大致亦
    同，此有安泰商業銀行沙鹿分行九十一年十月十四日安沙字第六九一號函所附之
    存款當期交易明細表附於臺灣臺中地方法院檢察署九十一年度偵字第一六四六五
    號卷可憑；而被告於本院審理時供稱其當時僅有前開安泰商業銀行與泛亞商業銀
    行二本存摺等情明確（見本院九十二年四月十七日審判筆錄），且經本院當庭勘
    驗其泛亞商業銀行存摺之結果，從九十年十月二十二日起至九十一年二月間止，
    存款餘額最高達二萬四千餘元，僅於九十年十月二十二日有多筆支出存入紀錄，
    最多存款餘額係十四萬餘元（見本院前開審判筆錄），則被告顯係無資力清償前
    開高達將近二百萬元之貨款，亦可認定，況被告積欠他人款項或不止本件貨款。
    故被告明知於訂貨時己陷無資力之情況，並可預見所簽發支票之票款面額無兌現
    可能，而於九十一年二月間開票之後即未再訂貨且逃逸無蹤，其事後亦僅分別於
    九十一年四月二十九日、九十二年二月七日、九十二年四月七日各清償一萬一千
    元、一萬二千元、一萬元（其中甲○○僅承認其清償一萬元及一萬二千元二筆，
    均見本院前開審判筆錄），其餘則分文未付，前開貨品亦不知去向，而被告所辯
    遭跳票拖累其亦無法提供資料供本院求證（見本院前開審判筆錄），堪認被告確
    有不法所有意圖至明。又被告雖請求傳訊許進富、洪明彰欲證明其與上成公司負
    責人甲○○往來並不止一次，然此仍無礙於其詐欺取財罪之成立，無再傳訊必要
    ，附此敘明。被告所辯，無非事後圖卸刑責之詞，不足採信。本件事證明確，被
    告犯行洵堪認定。
二、核被告所為，係犯刑法第三百三十九條第一項之詐欺取財罪。查被告前後多次詐
    欺取財犯行，時間緊接，犯罪構成要件相同，顯係基於概括犯意反覆為之，屬連
    續犯，依刑法第五十六條之規定，應以一罪論，並加重其刑。爰審酌被告犯罪之
    動機、目的、手段，其所詐得之財物數額、次數迄今亦未完全未償還前開貨款等
    所生危害及其犯罪後猶飾詞卸責之態度等一切情狀，量處如主文所示之刑，以資
    懲儆。
三、據上論斷，應依刑事訴訟法第二百九十九條第一項前段，刑法第五十六條、第三
    百三十九條第一項，罰金罰鍰提高標準條例第一條前段，判決如主文。
中      華      民      國      九十二    年    四      月    二十四    日
                                臺灣臺中地方法院刑事第七庭
                                        法  官  陳  卿  和
右正本證明與原本無異。
如不服本判決，應於送達後十日內向本院提出上訴狀（須附繕本），上訴於台灣高等
法院台中分院。
                                        書記官
中      華      民      國    九十二    年      四      月    二十四    日
【附錄本案論罪科刑法條全文】
刑法第三百三十九條第一項：
意圖為自己或第三人不法之所有，以詐術使人將本人或第三人之物交付者，處五年以
下有期徒刑、拘役或科或併科一千元以下罰金。


司法院資訊處製作；財團法人民間司法改革基金會備份。
